# 贷款及应收款项的收益问题

提问人：chenyuncyps 时间：2010-06-29 16:49:29
如果对银行理财产品作“贷款及应收款项”时，其收益在哪个科目核算为好？利息收入、投资收益还是营业外收入

回答人：chenyiwei
回复 楼主 chenyuncyps 的帖子如果将理财产品作为“贷款和应收款项”核算，则说明该产品是保本、固定收益型的产品，并且没有活跃市场（不可能赚取买卖差价），因此其收益本质上属于利息。个人倾向于非金融企业对于此类收益作为其他业务收入或者冲减财务费用处理。

回答人：chenyiwei
回复 报纸 fanxu7788 的帖子个人理解，确认“投资收益”的前提是在资产负债表上存在被归类为投资的资产。当然这只是一个报表列报的分类问题，归类为“投资收益”并非不可接受。 “投资收益”这一报表项目在新准则实施后日益暴露出适用范围模糊、概念不清等弊端，看来需要对这一报表项目进行重组和重新划分。